【裁判字號】    95,簡聲抗,4
【裁判日期】    950621
【裁判案由】    停止強制執行
【裁判全文】
臺灣桃園地方法院民事裁定        九十五年度簡聲抗字第四號
抗  告  人
即  相對人  乙○○
抗  告  人
即  相對人  甲○○
上列當事人間聲請停止強制執行事件，抗告人對於中華民國九十
五年三月十五日本院桃園簡易庭九十五年度桃簡聲字第二二號裁
定提起抗告，本院裁定如下：
    主      文
抗告均駁回。
抗告程序費用由抗告人各自負擔。
    理      由
一、本件抗告人乙○○抗告意旨略以：原裁定命伊提供擔保新臺
    幣（下同）五十萬元後方得停止執行，惟查，被抗告人甲○
    ○對伊聲請執行之債權額僅五十萬元，嗣經本院核發扣薪及
    移轉命令後，被抗告人甲○○至多僅餘四十餘萬元迄未收取
    ，原審以被抗告人甲○○聲請執行之債權額之全額作為伊應
    供擔保之金額，已有未洽。次查，伊係以時效消滅為由，提
    起債務人異議之訴，原審縱准予免供擔保停止執行，亦無不
    當；縱認仍有定擔保之必要，伊因無其他財產可供執行，方
    遭被抗告人甲○○就其薪資聲請執行，原審率准定擔保五十
    萬元後停止執行，顯與強制執行法第十八條所謂「相當並確
    實之擔保」法理不合。此外，原審復未說明何以需定五十萬
    元之高額擔保，亦有理由不備之嫌。爰請求廢棄原裁定，准
    許免供擔保停止執行，或酌減伊應供擔保金額等語。
二、另抗告人甲○○抗告意旨略以：原裁定違背強制執行法第十
    八條第一項執行不停止原則；又鈞院如仍認有停止強制執行
    程序之必要，抗告人甲○○亦願供擔保請准免為停止執行等
    語。
三、經查：
（一）按強制執行程序開始後，除法律另有規定外，不停止執行
      ，固為強制執行法第十八條第一項所明定，惟當事人提起
      異議之訴時，法院因必要情形，或依聲請定相當並確實之
      擔保，得為停止強制執行之裁定，此亦有同法條第二項可
      參，依此項規定，只須當事人提起異議之訴，在該異議之
      訴確定前，法院認有必要者，即得依職權或依當事人之聲
      請，酌定相當並確實之擔保，為停止強制執行之裁定。而
      所謂「必要」，係指若不停止執行，將使受執行行為之當
      事人受有不能或難以回復原狀之損害而言。本件抗告人甲
      ○○前以臺灣板橋地方法院八十八年度促字第二二一Ｏ六
      號支付命令為為執行名義，向本院聲請對抗告乙○○以九
      十四年度執字第三五三三六號清償債務事件為強制執行，
      正對抗告人乙○○對第三人崧騰企業股份有限公司之薪資
      債權強制執行中。嗣抗告人乙○○以系爭支付命令所示債
      權業已消滅時效及該支付命令因未合法送達予抗告人乙○
      ○而尚未確定為由，提起債務人異議之訴，經本院桃園簡
      易庭以九十五年度桃簡字第五八Ｏ號受理，抗告人乙○○
      進而聲請原審以原裁定准予供擔保停止強制執行在案，業
      經本院調閱上開九十四年度執字第三五三二六號強制執行
      事件及九十五年度桃簡字第五八Ｏ號債務人異議之訴案查
      證屬實，是原審裁定認相對人聲請停止本件強制執行，與
      強制執行法第十八條第二項規定相符而裁定准其聲請，於
      法核無不合。
（二）又強制執行法第十八條第二項關於裁定停止執行之規定，
      並無類如民事訴訟法第三百九十二條第二項規定，准許債
      權人預供擔保免為停止執行，是以抗告人甲○○雖陳明其
      願供擔保請准免為停止執行云云，顯然於法無據，要難准
      許。
（三）另考諸上開強制執行法第十八條第二項內關於法院酌定相
      當擔保金額准許停止執行之立法緣由，係債權人因停止執
      行，致其原所執執行名義內所載債權內容未能立即獲得滿
      足，而債務人所提異議之訴何時確定，尚在未知之數，長
      期停止執行，對債權人而言，難謂無損害，是為填補債權
      人因遲延受償所可能遭受之損害，乃命債務人應依法院所
      酌定之數額為債權人提供擔保，從而原審依上開規定裁定
      命抗告人乙○○應供擔保後准予停止執行，於法即屬有據
      。
（四）再者，法院依強制執行法第十八條第二項定擔保金額而准
      許停止強制執行之裁定者，該項擔保係備供債權人因停止
      執行所受損害之賠償，其數額應依標的物停止執行後，債
      權人未能即時受償或利用該標的物所受之損害額。本件抗
      告人乙○○係對抗告人甲○○所持為執行名義之臺灣板橋
      地方法院八十八年度促字第二二一Ｏ六號支付命令為異議
      之訴之撤銷標的，而該執行名義所載之債權數額為新臺幣
      （下同）三百九十三萬九千四百元及其遲延利息，抗告人
      甲○○於前開執行程序聲請金額僅為五十萬元；另抗告人
      甲○○於該執行程序所聲請執行之五十萬元，雖經執行法
      院於九十五年一月二十日核發移轉命令，將抗告人乙○○
      對第三人崧騰企業股份有限公司之薪資債權三分之一移轉
      予抗告人甲○○後，迄今應僅餘四十餘萬元，惟另慮及抗
      告人乙○○所提異議之訴訟迄至終局確定所需之相當期間
      （按依各級法院辦案期限實施要點第二項第一款、第七款
      規定，民事簡易程序第一審審判案件期間為十個月，民事
      第二審審判案件期間為二年），堪認本件停止執行之期間
      應推算為三年，而以法定利率即週年利率百分之五估算結
      算，抗告人甲○○除四十餘萬元未能立即受償外，至少另
      受有七萬餘元之利息損害等情，原審基於上情酌定抗告人
      乙○○應提供五十萬元，以為抗告人甲○○因本件停止執
      行所可能受到損害之擔保金，應屬適當。
四、綜上所述，原審依抗告人乙○○之聲請為酌定相當擔保金後
    准許停止執行之裁定，於法並無未合。抗告人二人指摘原裁
    定不當，求予廢棄，均為無理由，應予駁回。
五、依強制執行法第三十條之一、民事訴訟法第四百三十六條之
    一第三項、第四百九十五條之一第一項、第四百四十九條第
    一項、第九十五條、第七十八條，裁定如主文。
中   華   民   國   九十五   年    六    月   二十一  日
                    民事第二庭審判長法  官  劉克聖
                                    法  官  范明達
                                    法  官  石有為
以上正本係照原本作成
本件不得抗告。
                                    書記官  黃棟楠
中   華   民   國   九十五   年    六    月   二十一  日


司法院資訊處製作；財團法人民間司法改革基金會備份。
